臺灣高等法院高雄分院刑事判決　　　　 94年度上訴字第485號
上　訴　人　臺灣屏東地方法院檢察署檢察官
被　　　告　甲○○
上列上訴人因被告違反毒品危害防制條例案件，不服臺灣屏東地
方法院93年度訴字第994 號中華民國94年2月25日第一審判決（
起訴案號：臺灣屏東地方法院檢察署93年度毒偵字第2237號、併
辦案號：同署93年度毒偵字第2431號、94年度毒偵字第560 、97
6號）， 提起上訴，本院依簡式審判程序判決如下：
    主  文
原判決撤銷。
甲○○連續施用第一級毒品，累犯，處有期徒刑壹年肆月。扣案
之第一級毒品海洛因參包（合計淨重零點肆肆公克、合計空包裝
重零點捌伍公克）沒收銷燬之。
    事  實
一、甲○○曾因違反肅清煙毒條例案件，經臺灣臺北地方法院判
    處有期徒刑3 年8 月確定，並於民國88年7 月20日執行完畢
    。其亦曾施用毒品案件，經原審裁定送強制戒治而於92年1
    月15日執行完畢釋放，並由臺灣屏東地方法院檢察署檢察官
    於同年2 月14日，以92年度戒毒偵字第24號為不起訴處分確
    定。惟其於強制戒治執行完畢釋放後5 年內，又基於施用第
    一級毒品之概括犯意，自93年3 月1 日起至94年4 月6 日16
    時許止（不含公權力拘束期間在內），在屏東縣屏東市○○
    ○街55巷16號住所及屏東縣屏東市○○路加油站廁所內等處
    ，以針筒注射方式及以每隔1 至2 天施用1 次之頻率，連續
    施用海洛因毒品多次。嗣於93年11月2 日8 時40分許，為警
    在屏東市○○路與勝利路前揭處所查獲，並扣得其持有之海
    洛因毒品1 包（淨重0.11公克、空包裝重0.17公克）；復於
    同年11月24日8 時50分許，為警在屏東縣屏東市○○路上查
    獲，並扣得其持有之海洛因毒品1 包（淨重0.15公克、空包
    裝重0.27公克）。93年12月20日16時許，經警以列管毒品人
    口之身分通知其前往屏東縣警察局里港分局採尿送驗結果，
    呈現嗎啡陽性反應，而查知上情。同年4 月7 日20時許，在
    屏東市○○路旁，經警盤查後，自其布鞋中扣得海洛因1 包
    （淨重0.18公克、包裝重0.41公克），復經警採其尿液送驗
    結果，呈現嗎啡陽性反應，而查覺上情。
二、案經屏東縣警察局屏東分局、里港分局報請臺灣屏東地方法
    院檢察署檢察官偵查起訴及移送併辦。
    理  由
一、上開事實，業據被告甲○○分別於警訊、偵查中、原審及本
    院審理時供承不諱，且被告先後被警查獲，經警採其尿液送
    驗結果，均呈現嗎啡陽性反應，此有屏東縣衛生局93年11月
    11 日 屏縣衛檢六字第930448號、93年12月8 日屏縣衛檢六
    字第930476號煙毒及麻醉藥品委託檢驗結果通知書各1 份，
    台灣檢驗科技公司93年12月28日編號FH2004C0000000號、94
    年4 月21日編號：KＺ000000000000號濫用藥物尿液檢驗報告
    各1 紙附卷可稽。而扣案之海洛因3 包經送鑑定結果確係海
    洛因成分，有法務部調查局93年12月15日調科壹字第
    24000342 1 號 、93年12月24日調科壹字第240003429 號及
    94年6 月14 日 調科壹字第240003655 號鑑定通知書各1 份
    在卷可稽，並有扣案之海洛因3 包（淨重依序分別為0.11公
    克、0.15公克、0.18公克、包裝重依序分別為0.17公克、0.
    27公克、0.41公克）可資佐證，足見被告之上開自白與事實
    相符，自得採為認定被告犯罪之證據。又被告曾經受強制戒
    治，並於92年1 月15日執行完畢釋放，由檢察官為不起訴處
    分一節，有臺灣高等法院被告全國前案紀錄表及在監在押全
    國紀錄表附卷可按。其於前述強制處分執行完畢釋放後，5
    年以內再犯本件施用毒品罪，自應依法論處。綜上所述，本
    件事證明確，被告之犯行，堪以認定。
二、按海洛因為第一級毒品，毒品危害防制條例第2 條第1 項第
    1 款定有明文。被告甲○○於強制戒治完畢釋放後5 年內再
    度施用海洛因毒品，核其所為係犯毒品危害防制條例第10條
    第1 項之施用第一級毒品罪，其持有毒品之行為為施用毒品
    之犯行所吸收，不另論罪。被告先後多次施用行為，時間緊
    接，所犯罪名相同，顯係出於概括犯意反覆為之，為連續犯
    ，爰依刑法第56條之規定以一罪論，並加重其刑。又被告前
    有如事實欄所示之科刑及執行情形，有台灣高等法院被告全
    國前案紀錄表附卷足憑。雖然本件被告連續施用毒品之行為
    終了時，已逾前揭有期徒刑執行完畢後5 年之期限，惟按受
    有期徒刑之執行完畢，再犯有期徒刑以上之裁判上一罪，適
    用於累犯時，應以最初行為之犯罪時作為計算累犯成立與否
    之標準，至其犯罪行為終了於何時，則非所問（最高法院82
    年台上字第1751號判決參照）。故本件被告於88年7 月20日
    受有期徒刑執行完畢，自93年3 月1 日起又開始施用海洛因
    毒品而犯本件有期徒刑之裁判上一罪，其最初犯罪時，仍在
    前刑執行完畢後5 年內，應論以累犯，並依法加重其刑。且
    因其同時有兩項刑之加重事由，應依法遞加之。公訴人雖僅
    就被告自93年3 月1 日起至93年11月1 日間之施用第一級毒
    品犯行提起公訴，然檢察官就犯罪事實一部起訴者，其效力
    及於全部，本案被告自93年11月3 日起至94年4 月6 日間多
    次施用第一級毒品之犯行，雖未經起訴，然被告此部分與起
    訴事實，具有連續犯之裁判上一罪關係，為起訴效力所及，
    本院自得一併審理。
三、原審予以被告論科，固非無見，惟查被告自93年11月3 日起
    至94年4 月6 日施用海洛因之犯行，與起訴事實具有連續犯
    之裁判上一罪關係，為起訴效力所及，自應一併審理，原審
    未及審酌，自有未合。公訟人上訴意旨，執此指摘原判決不
    當，為有理由，自應由本院將原判決撤銷改判。審酌被告之
    智識程度、曾有多次施用毒品之犯罪前科，素行非佳，本件
    犯罪之動機、施用毒品之頻率甚高，毒癮非輕，事後坦承犯
    行等一切情狀，量處如主文第2 項所示之刑，以資懲儆。扣
    案之第一級毒品海洛因3 包，合計淨重0.44公克，為查獲之
    毒品；其空包裝合計重0.85公克，且因供包裝毒品之用，已
    沾黏毒品，難以析離，故均應依毒品危害防制條例第18條第
    1 項前段之規定諭知沒收銷燬。
據上論斷，應依刑事訴訟法第369 條第1 項前段、第364 條、第
299 條第1 項前段，第273 條之1 第1 項、毒品危害防制條例第
10條第1 項、第18條第1 項前段，刑法第11條、第56條、第47條
，判決如主文。
本案經檢察官彭南雄到庭執行職務。
中　　華　　民　　國　　94　　年　　7 　　月　　28　　日
                  刑事第三庭    審判長法  官  周賢銳
                                      法  官  黃仁松
                                      法  官  謝宏宗
以上正本證明與原本無異。
如不服本判決應於收受本判決後10日內向本院提出上訴書狀，其
未敘述上訴理由者，並得於提起上訴後10日內向本院補提理由書
狀（均須按他造當事人之人數附繕本）「切勿逕送上級法院」。
中　　華　　民　　國　　94　　年　　8 　　月　　1 　　日
　　　　　　　　　　　　　　　　　　　書記官  賴梅琴
附錄本件論罪科刑法條：
毒品危害防制條例第10條第1項
施用第一級毒品者，處6月以上5年以下有期徒刑。
                                                Ａ
